---
title: "Notes to Pablo for discussion"
output: 
  html_document:
    toc: TRUE
---

```{r setup, include=FALSE}
knitr::opts_chunk$set(root.dir=here::here())
knitr::opts_chunk$set()
```


```{r data import, include=FALSE}

library(here)
library(tidyverse)

source(here('scripts/analysis/sourcefiles/', 'backbone_params-graphs.R'))
source(here('scripts/analysis/sourcefiles/', 'params_biogem.R'))


# Data import  ------------------------------------------------------------
ab.tbl <- read_rds(here('data/04_table_gen/', 'scglengthnorm.tbl.rds')) %>% 
  filter(!keggid %in% scg) 

colnames(ab.tbl) <-  str_replace_all(colnames(ab.tbl),
                                     c( "BL100413" = "BL100414",
                                        "BL110704" = "BL110705",
                                        "BL120518" = "BL120511",
                                        "BL131204" = "BL131215"))

# Dataset with the abundance counts 
ab.raw <- read_rds(here('data/04_table_gen/', 'lengthnorm.tbl.rds')) %>% 
  filter(!keggid %in% scg)  
# Descriptions and env variables 
descriptions <- readxl::read_xlsx(here('results/summary_charact/',
                                       'database_genes.xlsx'))
envdata <- read_tsv(here('data/metadata-raw/',
                         'metadata_Blanes_compact_may2017.tsv'))


```


# N variants too high 

El nombre de variants que hem predit és massa alt per ser normal. 
D'alguns gens obtinc fins a 20000 variants, de manera que es altament segur que tinc algun problema amb aquest tema. 

Aqui una taula amb la distribució: 

```{r}
nvariants.gene <- ab.tbl %>% 
  group_by(keggid) %>%
  tally() %>% 
  left_join(descriptions, by = 'keggid') %>% 
  select(cycle, gene_name, n ) %>% 
  arrange(cycle, gene_name, n)

gt::gt(nvariants.gene)

```


### No reads recovered

He vist molt clarament com moltes d'elles deuen ser un artefacte perquè...no recuperen cap read! 
Aqui fico la taula amb la informació updated de quantes d'elles tenen com a abundancia un 0. 

  
```{r}
counts.gene <- ab.raw %>% 
  gather(key = 'sample', value = 'counts', -keggid, -genename) %>% 
  group_by(genename,keggid) %>% 
  summarize( total = sum(counts)) 
  

counts0 <- counts.gene %>%  
  left_join(descriptions, by = 'keggid') %>% 
  group_by( gene_name) %>% 
  summarize( n = n(), 
             n_0occ = sum(total == 0),
             n.morethan1 = n - n_0occ)
  
counts0 %>% 
  gt::gt()
  
```
  
Perque existeixen aquestes variants? Probablement degut a que son chimeras? Amb la Marta SEbastian ho hem parlat i diu que potser es aquest l'origen. Aquests gens provenen de Assembly -> filtering > 1000 pb -> Gene prediction (prodigal + metagenemark). 

Una altra opció es que aquests valors no n agafin cap conteig perque els contejos siguin ambigus en tots els casos. Pero no hauria de ser aixi? 


### Related to prediction with MGM? 

```{r}

counts.gene %>%  
  mutate( origin = ifelse( str_detect(genename, 'mgm'), 'mgm', 'pro')) %>% 
  left_join(descriptions, by = 'keggid') %>% 
  group_by(origin) %>% 
  summarize( n = n(), 
             n_0occ = sum(total == 0),
             n.morethan1 = n - n_0occ, 
             ratio = (n_0occ * 100) / n )

```


No ho sembla pas a priori! 
Per tant el problema ha de provenir d'algun altre step. 

### Related to gene length?

Mirant el gene lenght distribution vs counts dona alguna informació al respecte? 

```{r}
library(seqinr)

fasta <- read.fasta(here('data/putative_genes', 'nuc_genes.fna'))

distribution <- tibble(genename =  names(fasta),
                       gene.length = getLength(fasta)) %>% 
  mutate(origin = ifelse( str_detect(genename, 'mgm'), 'mgmark', 'prodigal')) 
  
counts.gene  %>% 
  left_join(distribution, by = 'genename') %>% 
  ggplot( aes( x = gene.length, y = total)) + 
  geom_hex()

```

No hi ha cap relació aparent, cool. 

## Proposal annotation

Ara mateix, per ser més conservatiu,  havia pensat the following steps: 

- Annotacio inicial amb KOFAM. Em permet filtrar rapid una part gran del dataset, i per la majoria dels gens tinc el HMM. El mètode tindrà hipotèticament FP pero no te perque (per exemple per dmdA no n'he trobat cap). 

- Dels gens que tingui un COG de confiança, anotació de COG. 
  - Nomes em quedo amb els que tinguin KOFAM + COG al 70% identitat i que els hits resultants siguin tots del mateix COG. Amb aixo soc força conservador al meu veure. 
  
- Els gens sense anotació perquè no tinc ni COG ni KEGG ni res, simplement faig un BLAST amb la database d'elecció i sóc molt restrictiu. 

FIN

# SCG problems ? 

Alguns dels gens que tenies com a definits per fer el ratio analysis se'n van molt, o presenten una distribucio molt diferents als altres. 

Jo els vaig treure... 

També et vaig desobeir i vaig fer l'anotació amb els KOFAM per poder-ho comparar  :)

I els he anotat amb KEGGs, de manera que existeix la possiblitat de que hagi fet algun error. 
Ara això segurament ho canvii afegint l'anotació per COGs, i quedantme amb els resultats d'una manera diferent 
Anyway, tu per Malaspina tenies algun resultat similar? O no? 
```{r}
scg.raw <- read_rds(here('data/04_table_gen/','lengthnorm.tbl.rds')) %>% 
  filter(keggid %in% scg)  

sctotals <- scg.raw %>% 
  filter( keggid %in% scg) %>% 
  gather( key = 'sample', value = 'normcount', -genename, -keggid) 

sctotals %>% 
  group_by(keggid, sample) %>% 
  summarize( total = sum(normcount)) %>% 
  ggplot( aes( keggid, total, fill = keggid)) + 
  geom_violin() + 
  geom_jitter(alpha = 0.8) + 
  geom_hline(yintercept = 30123.3, color = 'red', linetype = 2) + 
  coord_flip()

```



```{r}

counts.scg <- scg.raw %>% 
  gather(key = 'sample', value = 'counts', -keggid, -genename) %>% 
  group_by(genename,keggid) %>% 
  summarize( total = sum(counts)) 
  

counts0 <- counts.scg %>%  
  group_by( keggid) %>% 
  summarize( n = n(), 
             n_0occ = sum(total == 0),
             n.morethan1 = n - n_0occ)
  
counts0 %>% 
  gt::gt() 
```

Is there other genes ?

